臺灣高等法院刑事判決
110年度上易字第42號
上  訴  人  
即  被  告  曹永安




上列上訴人即被告因毀損案件，不服臺灣臺北地方法院109年度
易字第513號，中華民國109年10月12日第一審判決（起訴案號：
臺灣臺北地方檢察署109年度偵字第3991號），提起上訴，本院
判決如下：
    主  文
上訴駁回。
    事實及理由
一、本案經本院審理結果，認原審以上訴人即被告甲○○犯刑法第
    354條毀損罪，判處被告有期徒刑3月，如易科罰金，以新臺
    幣1,000元折算1日。認事用法及量刑均無不當，應予維持，
    並引用原審判決書記載之事實、證據及理由(如附件)。
二、被告上訴意旨略以：我承認，原審判決刑度太重，當時工程
    施做時，我是做外牆整修的，他們管委會都知道我們在新裝
    新的冷氣做冷氣隔柵時，要配合隔柵施放的位置跟距離，告
    訴人故意把兩台冷氣中間的距離拉開，變成隔柵放不下去，
    隔柵放不下去時我們必須做調整，好放在隔柵裡面，以維護
    大樓整體美觀等語。
三、按法官為量刑之裁量時，本得依據個案情節，參酌刑法第57
    條各款例示之犯罪情狀，於法定刑度內量處被告罪刑；除有
    逾越該罪法定刑或法定要件，或未能符合法規範體系及目的
    ，或未遵守一般經驗及論理法則，或顯然逾越裁量，或濫用
    。經查，本件原審於量刑時，已就被告之犯罪動機、犯罪手
    段、所生危害、智識程度、家庭、經濟狀況，犯後態度，以
    及是否賠償告訴人所受損害等刑法第57條所規定之各款事由
    審酌，而對被告量處有期徒刑3月，經核並未逾法定刑度，
    亦無量刑輕重相差懸殊等裁量權濫用或違反比例原則之情形
    ，足認原審已充分斟酌客觀上之適當性、相當性及必要性要
    求。至於被告仍執陳前詞，辯稱係為施作所需一情，僅屬被
    告之犯罪動機，無解於被告犯行之成立，且此部分，亦經原
    審量刑時考量在內，已如前述，是被告於施作前，既知將毀
    損者乃告訴人之財物，並經告訴人當面制止仍執意為之，迄
    未能與告訴人達成和解，賠償告訴人之損失、求取告訴人之
    諒解，本院因認被告有執行上開刑罰之必要，難認原審量刑
    有何不當。
四、是被告以前開理由提起上訴，經核均為無理由，應予以駁回
    。
據上論斷，應依刑事訴訟法第368條、第373條，判決如主文。
本案經檢察官林婉儀提起公訴，檢察官林宏松到庭執行職務。
中　　華　　民　　國　　110 　年　　3 　　月　　18　　日
                  刑事第二十一庭審判長法　官  許宗和
                                      法　官  章曉文
                                      法　官  黃玉婷
以上正本證明與原本無異。
不得上訴。
                                      書記官  傅國軒
中　　華　　民　　國　　110 　年　　3 　　月　　18　　日
附錄：本案論罪科刑法條全文                             
中華民國刑法第354條（毀損器物罪）
毀棄、損壞前二條以外之他人之物或致令不堪用，足以生損害於
公眾或他人者，處 2 年以下有期徒刑、拘役或 5 百元以下罰金
。               
附件
臺灣臺北地方法院刑事判決　
109年度易字第513號
公　訴　人　臺灣臺北地方檢察署檢察官
被　　　告　甲○○　男　(民國00年0月00日生)
　　　　　　　　　　身分證統一編號：Z000000000號
　　　　　　　　　　住○○市○○區○○路0段000巷00弄000
　　　　　　　　　　　號5樓
　　　　　　　　　　居新北市○○區○○○路0段000號8樓之4
上列被告因毀棄損壞案件，經檢察官提起公訴（109年度偵字第3
991號），本院判決如下： 
    主  文
甲○○犯毀損他人物品罪，處有期徒刑參月，如易科罰金，以新臺
幣壹仟元折算壹日。
    事  實
一、甲○○於民國108年11月09日11時，在臺北市○○區○○○路0段000
    號14樓之1外牆施作冷氣室外機隔柵工程時（下稱前述時地
    ），為求施工順利，竟基於毀損之犯意，鋸斷甲○○之冷氣室
    外機PVC排水管線後以手拆下，足生損害於甲○○。
二、案經甲○○訴由臺北市政府警察局松山分局報告臺灣臺北地方
    檢察署檢察官偵查起訴。
　　理  由
一、被告甲○○雖坦承有鋸斷告訴人甲○○之冷氣室外機排水管線後
    以手拆下，但矢口否認犯行，辯稱：是告訴人之冷氣室外機
    安裝位置超過格柵尺寸，我依照工程合約要將告訴人之冷氣
    室外機放入格柵內，才會鋸斷告訴人之排水管線，並無毀損
    之意。
二、本院審理結果
（一）被告有於前述時地，鋸斷告訴人之冷氣室外機排水管線後
      以手拆下，被告均不爭執（見偵卷第64頁，本院109年度
      易字第513號卷，下稱本院卷，卷一第85頁，卷二第51-52
      頁），核與告訴人之指訴、證人鍾國仁之證述均相符（見
      偵卷第7-10、129-130頁，本院卷一第119-143頁，卷二第
      37-46頁），並有現場照片、臺北市政府警察局松山分局
      松山派出所受理各類案件紀錄表、受理刑事案件報案三聯
      單、工程合約書在卷為證（見偵卷第13、25、73、97-115
      、145頁），應屬事實。
（二）告訴人於警詢、偵查及審理時先後證稱：案發前被告已經
      有剪掉其他住戶管線之行為，且我有告知被告欲安裝之隔
      柵裝不下我的冷氣室外機，請他不要硬裝。到了當天被告
      破壞我的管線時，我還有制止他，請他不要拆，但他均不
      聽。被告鋸斷、拆下的管線已經不能用了。案發隔天我就
      跟主委鍾國仁說，他有寫一張字條給被告，請被告不得破
      壞住戶財物（見偵卷第8頁，本院卷一第119、122、124、
      137-139頁），與證人鍾國仁於偵查及審理時證稱：管委
      會委託被告之施做工程，合約中並未授權被告可以剪斷住
      戶之冷氣室外機管線，管委會也沒同意被告可以移動住戶
      之冷氣室外機。案發前，被告施作其他住戶外牆時就有剪
      掉其他住戶管線之行為，管委會還有口頭告知被告不可剪
      ，不得破壞住戶私人財物。後來受損之住戶與被告有開協
      調會。案發後，告訴人來訪，說被告剪斷告訴人的管線，
      還有傳照片給證人鍾國仁看，證人鍾國仁便寫了一張字條
      給被告等情節一致（見偵卷第129-130頁，本院卷二第37-
      46頁），並參考告訴人於108年11月3日、5日所傳給被告
      之訊息，均表示因隔柵尺寸不合，請被告勿硬裝（見偵卷
      第13頁）以及管委會確實有公告因被告施工造成之損害後
      續處理情形，其他住戶也有發訊息給報告提醒勿破壞管線
      （見偵卷第13頁），而卷內也有證人鍾國仁手寫「施工人
      員擅自剪斷冷氣機管線，這種破壞性行為須負賠償責任外
      ，恐有觸法之問題」之字條（見偵卷第15頁），顯見告訴
      人所言為真。
（三）被告雖辯稱是依照工程合約施工，才會鋸斷告訴人之排水
      管線，然經審閱被告與管委會間之工程合約（見偵卷第97
      -115頁），並無約定被告可以擅自破壞住戶之冷氣機室外
      機管線，證人鍾國仁也證述並無此事，故被告就此所辯，
      並非事實。
（四）綜合上述，被告明知不得私自破壞住戶財物，卻仍於前述
      時地鋸斷告訴人之冷氣室外機PVC排水管線後以手拆下，
      顯有毀損之犯意與行為無誤。被告所辯純屬卸責之詞，不
      足採信，本案事證明確，被告犯行可以認定，應依法論科
      。
三、論罪科刑
（一）依照被告所為，是犯刑法第354條之毀損他人物品罪。
（二）被告前因違反稅捐稽徵法案件，經臺灣新北地方法院以10
      6年度簡字第7003號判決處有期徒刑2月確定，於107年4月
      20日易科罰金執行完畢，有臺灣高等法院被告前案紀錄表
      附卷可考，其於有期徒刑執行完畢後5 年以內，故意再犯
      本案最重本刑為有期徒刑以上之刑之罪，為累犯，另參考
      司法院大法官釋字第775號解釋意旨，前案與本案犯行罪
      質不同，無法認被告對於刑罰反應力薄弱，故不予加重其
      刑。
（三）審酌被告為求施工順利，竟以事實欄一所載方式毀損告訴
      人之管線，所為應予處罰，並考量被告之智識程度、家庭
      、經濟狀況，犯後否認犯行之態度，以及迄今未賠償告訴
      人所受損害等一切情狀，量處如主文所示之刑，並諭知易
      科罰金之折算標準。
據上論斷，應依刑事訴訟法第299條第1 項，判決如主文。 
本案經檢察官林婉儀提起公訴，檢察官羅儀珊到庭執行職務。　
　
中　　華　　民　　國　　109 　年　　10　　月　　12　　日
　　　　　　　　　刑事第二十三庭　法　官  余銘軒
以上正本證明與原本無異。
如不服本判決應於收受送達後20日內向本院提出上訴書狀，並應
敘述具體理由；其未敘述上訴理由者，應於上訴期間屆滿後20日
內向本院補提理由書（均須按他造當事人之人數附繕本）「切勿
逕送上級法院」。告訴人或被害人如對於本判決不服者，應具備
理由請求檢察官上訴，其上訴期間之計算係以檢察官收受判決正
本之日期為準。
　                                書記官  呂欣穎
中　　華　　民　　國　　109 　年　　10　　月　　12　　日
附錄本案論罪科刑法條全文：
中華民國刑法第354條
毀棄、損壞前二條以外之他人之物或致令不堪用，足以生損害於
公眾或他人者，處2年以下有期徒刑、拘役或1萬5千元以下罰金
。